【裁判字號】    98,交聲,193
【裁判日期】    980407
【裁判案由】    聲明異議
【裁判全文】
臺灣高雄地方法院交通事件裁定         98年度交聲字第193號
原處分機關  高雄市政府交通局
異  議  人  甲○○
即受處分人
                    樓之3
上列受處分人因聲明異議案件，對於高雄市交通事件裁決所97年
12月31日所為之處分（原處分：高市交裁字第裁32-NO0000000號
），聲明異議，本院裁定如下：
    主  文
異議駁回。
    理  由
一、原處分意旨略以：異議人即受處分人甲○○於民國97年11月
    18日16時50分許，騎乘車牌號碼CR3-611 號重型機車行經高
    雄縣仁武鄉○○路318 巷時，行駛於汽車道上，經警當場舉
    發，原處分機關遂依道路交通管理處罰條例第45條第13款、
    第63條第1 項第1 款規定裁處罰鍰新臺幣（下同）600 元，
    並記違規點數1 點等語。
二、聲明異議意旨略以：該違規路段之機慢車車道設置不良，蓋
    汽車道至該路段忽由2 線道拓寬變更為3 線道，而機慢車道
    則須偏向右方行駛，且無任何警告標誌，伊根本來不及反應
    ，才會騎乘機車至汽車道上，爰聲請撤銷原處分，改為不罰
    之諭知云云。
三、按機車腳踏車，不在規定車道行駛者，處汽車駕駛人新台幣
    600 元以上1,800 元以下罰鍰；汽車駕駛人有第45條情形者
    ，記違規點數1 點，道路交通管理處罰條例第45條第13款、
    第63條第1 項第1 款分別定有明文。
四、本件異議人固坦承有於上開時間騎乘本件機車行駛於仁武鄉
    ○○路汽車道之事實，惟以前揭情詞置辯。經查：
  (一)異議人於上開時間有騎乘本件機車行駛仁武鄉○○路○○道
    之違規事實，除異議人自承外，復有證人及舉發本件違規之
    警員董英志到庭結證稱：「（法官問：當天舉發情形如何？
    ）我當天站在隔開機車道與汽車道的安全島上執行交通稽查
    勤務，因為機車不可以騎在汽車道上，當時異議人將機車騎
    到汽車道上，所以就依法舉發。」、「（法官問：當天僅有
    異議人1 台車輛違規？）我當時舉發幾個人我沒有印象，但
    異議人確實有違規，當時鳳仁路上面有用黃色字噴寫禁行機
    車的字樣，所以機車騎士就必須注意到，而改騎到機車道上
    。」（本院卷第14頁），證人董英志係就案發當日親身經歷
    之舉發經過作證，所證內容就其目擊異議人違規情節及舉發
    經過敘述詳確，並無瑕疵，且與異議人所述相符，證人董英
    志所述應可採信。
  (二)異議人雖辯稱該路段禁行機車之標示不明，伊根本來不及反
    應云云，然該路段設有機慢車道，其汽車道禁行機車，且不
    僅道路上標有黃色標線（汽車道標有「禁行機車」之標線，
    機慢車道則標有「機慢車道」之標線），且機慢車道尚有黃
    色箭頭標線，以指引機車駕駛人騎乘之方向，此外，在本違
    規路段之前，尚設有之指引分道駕駛之標誌等情，有高雄縣
    政府警察局仁武分局98年3 月13日高縣仁警交字0980009214
    號函及所附照片6 張在卷可查（本院卷第20至23頁），顯見
    該路段之相關交通標誌、標線之設置並無不良，異議人遵守
    之即無困難可言，從而，異議人上開所辯顯屬卸責之詞，不
    足採信。
五、綜上所述，異議人確有騎乘本件機車不在規定車道行駛之違
    規事實，至為明確，從而原處分機關依道路交通管理處罰條
    例第45條第13款、第63條第1 項第1 款規定，裁處異議人60
    0 元之罰鍰，並記違規點數1 點，核無不當。本件異議為無
    理由，應予駁回。
據上論斷，應依道路交通案件處理辦法第19條，裁定如主文。
中    華    民    國    98    年    4     月    7     日
                     交通法庭    法  官  顏銀秋
上正本證明與原本無誤。
如不服本裁定應於送達後5日內向本院提出抗告狀。
中    華    民    國    98    年    4     月    7     日
                                 書記官  董明惠


司法院資訊處製作；財團法人民間司法改革基金會備份。
